臺灣雲林地方法院刑事判決
110年度訴字第300號
公  訴  人  臺灣雲林地方檢察署檢察官
被      告  朱鈺萍


選任辯護人  嚴奇均律師
            嚴庚辰律師
上列被告因詐欺案件，經檢察官提起公訴（臺灣雲林地方檢察署
110年度偵字第2775號），暨移送併辦（臺灣嘉義地方檢察署110
年度偵字第3892號），被告於準備程序進行中就被訴事實為有罪
之陳述，經告知簡式審判程序意旨，並聽取公訴人及被告、辯護
人之意見後，本院合議庭裁定由受命法官獨任行簡式審判程序，
判決如下：
    主  文
朱鈺萍犯如附表所示之罪，各處如附表所示之刑。應執行有期徒
刑壹年，併科罰金新臺幣伍萬元，罰金如易服勞役，以新臺幣壹
仟元折算壹日。緩刑貳年。
    事  實
一、朱鈺萍明知將金融機構帳戶資料交給他人使用，常被利用為
    與財產有關之犯罪工具，而對於他人利用其所提供之金融機
    構帳戶實行詐欺或其他財產犯罪，有所預見，並可預見提領
    別人匯入其所提供金融帳戶內之來路不明款項後，再轉交與
    第三人之舉，極可能係他人收取詐騙所得款項，且欲掩飾詐
    騙所得去向、所在。詎朱鈺萍竟以上揭事實之發生均不違背
    其本意之不確定故意，與真實姓名年籍不詳自稱「張智傑」
    之成年人共同意圖為自己不法之所有，基於詐欺取財及掩飾
    詐欺犯罪所得去向之犯意聯絡（無證據證明本案為3人以上
    犯之），先於民國110年1月5日，透過通訊軟體LINE與「張
    智傑」聯繫後，即於同日，由朱鈺萍提供其申辦之彰化商業
    銀行嘉義分行帳號000-00000000000000號帳戶（下稱彰銀帳
    戶）、中國信託商業銀行帳號000-000000000000號帳戶（下
    稱中信帳戶）資料，由張智傑於附表所示之時間，以附表所
    示之詐騙方式，向附表所示之人施用詐術，致使附表所示之
    人因而陷於錯誤，遂將附表所示之款項匯入如附表所示帳戶
    後，旋由張智傑與朱鈺萍以通訊軟體LINE聯繫，由朱鈺萍於
    附表所示之時間，在附表所示之地點，提領如附表所示之金
    額，進而於不詳時間，在不詳地點，將前開提領金額交付予
    「張智傑」（餘款新臺幣〈下同〉9,000元作為朱鈺萍之報酬
    ），而掩飾、隱匿詐欺犯罪所得去向。嗣因楊玉樹、黃子庭
    、黃思晴、莊翠錦發現受騙報警，始循線查獲。　　
二、案經楊玉樹、黃子庭、黃思晴、莊翠錦訴由雲林縣警察局虎
    尾分局報告臺灣雲林地方檢察署（下稱雲林地檢署）檢察官
    偵查起訴暨楊玉樹、黃子庭、黃思晴、莊翠錦訴由嘉義縣警
    察局中埔分局報告臺灣嘉義地方檢察署（下稱嘉義地檢署）
    檢察官移送併辦。    
    理  由
一、被告朱鈺萍所犯之罪，非死刑、無期徒刑、最輕本刑為3年
    以上有期徒刑之罪或高等法院管轄第一審之案件，其於準備
    程序進行中，就前揭被訴事實為有罪之陳述，經受命法官告
    以簡式審判程序之旨，並聽取其與公訴人、辯護人之意見後
    ，本院認無不得或不宜改依簡式審判程序進行之情事，依刑
    事訴訟法第273條之1第1項、第284條之1規定，裁定本件由
    受命法官獨任進行簡式審判程序，是本件之證據調查，依刑
    事訴訟法第273條之2規定，不受同法第159條第1項、第161
    條之2、第161條之3、第163條之1及第164條至第170條規定
    之限制，合先敘明。
二、認定犯罪事實所憑之證據及理由：
  ㈠上開犯罪事實，業據被吿於本院審理中坦承不諱（見本院110
    年度訴字第300號卷〈下稱本院卷〉第164頁、第175頁至第177
    頁），核與證人即告訴人楊玉樹、黃子庭、黃思晴、莊翠錦
    於警詢之指述（見雲林縣警察局虎尾分局雲警虎偵字第1101
    000631號卷〈下稱警631卷〉第11頁至第13頁、第23頁至第27
    頁、第35頁至第39頁、第47頁至第53頁）相符，並有【告訴
    人楊玉樹】之內政部警政署反詐騙諮詢專線紀錄表（見警63
    1卷第15頁）、臺北市政府警察局松山分局民有派出所受理
    詐騙帳戶通報警示簡便格式表（見警631卷第17頁）、國泰
    世華商業銀行匯出匯款憑證（見警631卷第21頁）各1紙、【
    告訴人黃子庭】之內政部警政署反詐騙諮詢專線紀錄表（見
    警631卷第29頁）、嘉義市政府警察局第一分局長榮派出所
    受理詐騙帳戶通報警示簡便格式表（見警631卷第31頁）、
    郵政自動櫃員機交易明細表（見警631卷第33頁）各1紙、【
    告訴人黃思晴】之內政部警政署反詐騙諮詢專線紀錄表（見
    警631卷第41頁）、桃園市政府警察局龜山分局大華派出所
    受理詐騙帳戶通報警示簡便格式表（見警631卷第43頁）、
    交易明細（見警631卷第45頁）各1紙、【告訴人莊翠錦】之
    內政部警政署反詐騙諮詢專線紀錄表（見警631卷第55頁）
    、高雄市政府警察局三民第二分局覺民派出所受理詐騙帳戶
    通報警示簡便格式表（見警631卷第57頁）、交易明細（見
    警631卷第59頁）各1紙、彰銀帳戶交易明細查詢（見警631
    卷第73頁至第74頁）、彰化商業銀行嘉義分行110年1月29日
    彰嘉義字第11000051號函附彰銀帳戶開戶基本資料、交易明
    細查詢（見嘉義縣警察局中埔分局嘉中警偵字第1100006078
    號卷〈下稱警078卷〉第20頁至第24頁）、中信帳戶交易明細
    表（見警631卷第75頁）、中國信託商業銀行股份有限公司1
    10年2月8日中信銀字第110224839031098號函附中信帳戶客
    戶資料、存款交易明細（見警078卷第25頁至第28頁）、被
    告與「張智傑」通訊軟體LINE對話翻拍照片（見警631卷第7
    7頁至第98頁；警078卷第56頁至第71頁）、被告提領款項畫
    面翻拍照片（見警631卷第65頁至第67頁；警078卷第52頁至
    第55頁）各1份存卷可參，足認被告之任意性自白與事實相
    符，堪以採信。
  ㈡金融機構帳戶係作為便利資金流通使用，具有強烈屬人性格
    ，且近年來社會上各式詐財手段迭有所聞，我國政府及大眾
    傳播媒體乃透過各類方式廣泛宣導，再三呼籲勿將個人帳戶
    資料任意提供他人匯款使用，希冀澈底杜絕詐騙犯罪；又現
    今詐欺犯罪雖多有使用他人帳戶作為被害人匯款（轉帳）之
    用，企圖避免遭警循線追查，但審諸金融機構帳戶提款必以
    持有存摺及印鑑，或以該帳戶金融卡配合鍵入正確密碼使用
    為前提，故渠等為求遂行犯罪目的，多與帳戶所有人具有犯
    意聯絡而指示代為提款，或實際取得帳戶資料（例如存摺、
    提款卡暨密碼），藉此降低遭未參與犯罪之人擅自提領或逕
    向偵查機關檢舉之風險，衡情當無可能在未確保順利提領犯
    罪所得之情況下，任意指定不知情第三人之帳戶作為被害人
    交付款項之重要犯罪歷程。準此，被告非僅提供彰銀帳戶、
    中信帳戶作為「張智傑」指示告訴人楊玉樹、黃子庭、黃思
    晴、莊翠錦匯入前開款項之用，其後更提領款項，而該款項
    數額非微，在被告未將「張智傑」分得部分交付「張智傑」
    之前，該款項完全處於被告得以任意處分之情況下，苟非彼
    此間存有相互信賴並利用彼此犯行之關係，實無可能任由被
    告單獨持有前開款項。另佐以被告如附表所示之提領時間，
    可知被告係於告訴人楊玉樹、黃子庭、黃思晴、莊翠錦匯款
    後，均於短短數分鐘之內提領如數款項，與詐欺案件中，負
    責提領款項之車手均係依指示於款項入帳後隨即提出之模式
    如出一轍，在在顯示被告在本案中係擔任提供帳戶、依指示
    提領詐欺所得之角色甚明。復審酌被告自述就讀大學之教育
    程度，知道詐騙集團會使用人頭帳戶進行詐騙犯行，但因為
    想要賺錢才提供前開帳戶等語（見本院卷第106頁），自具
    一定程度之社會生活經驗，依其智識能力及社會生活經驗，
    縱令未實際參與對告訴人楊玉樹、黃子庭、黃思晴、莊翠錦
    施詐過程，但對於提供彰銀帳戶及中信帳戶予未曾謀面之「
    張智傑」使用，極可能遭濫用對不特定人訛詐財物一節，主
    觀上應有所預見，竟仍將其所申辦之彰銀帳戶及中信帳戶提
    供予「張智傑」使用，甚而前往提領款項，並交付予「張智
    傑」，欲使原匯入彰銀帳戶及中信帳戶之不法贓款去向難以
    追查，以此方式參與「張智傑」詐欺取財之部分犯行，主觀
    上即係對其行為成為犯罪計畫之一環，而促成犯罪既遂之結
    果予以容任。是被告雖無積極使詐欺取財、洗錢犯罪發生之
    欲求，然其對於縱使替「張智傑」提領之款項為詐欺財產犯
    罪所得，且所為會使贓款去向難以追查各節，亦有任其發生
    而不違背本意之意思。揆諸前揭說明，足認被告有與「張智
    傑」共同詐欺取財及洗錢之不確定故意至明。綜上，本件事
    證明確，被告上開犯行堪以認定，應依法論科。
  ㈢公訴意旨雖曾認被告與「張智傑」及不詳詐欺集團成員涉犯
    刑法第339條之4第1項第2款之三人以上共同犯詐欺取財罪。
    惟查，被告於本院審理中供稱：伊只有見過來收取款項之人
    ，是位男生，伊不確定「張智傑」是否即為來收取款項之人
    ，因為沒有見過等語（見本院卷第176頁至第177頁），而被
    告固於警詢中供稱：伊是先以通訊軟體LINE與真實姓名年籍
    不詳自稱「夏雨」之人聯絡工作內容，再由「夏雨」提供「
    張智傑」與之聯絡等語（見警078卷第3頁至第4頁），然被
    吿既自陳僅見過1人，未曾見過他人，因電話中聲音並非無
    偽裝變造之可能，也可1人分飾多角，亦可1人使用數個通訊
    軟體LINE帳號，是否同一人所為實難遽以認定，是尚難僅依
    被告前後不符之供述內容，據以排除本件向告訴人楊玉樹、
    黃子庭、黃思晴、莊翠錦詐騙之人均為「張智傑」使用虛偽
    身分所為之可能外，且亦難以確證被告確有與其他人共犯之
    主觀犯意，依罪疑唯輕原則，即應為有利於被告之認定，而
    認本案不構成刑法第339條之4第1項第2款之「三人以上」。
  ㈣綜上所述，本案事證明確，被告上開詐欺取財及洗錢之犯行
    ，堪以認定，應依法論科。
三、論罪科刑：
  ㈠按洗錢防制法第2條規定：「本法所稱洗錢，指下列行為：一
    、意圖掩飾或隱匿特定犯罪所得來源，或使他人逃避刑事追
    訴，而移轉或變更特定犯罪所得。二、掩飾或隱匿特定犯罪
    所得之本質、來源、去向、所在、所有權、處分權或其他權
    益者。三、收受、持有或使用他人之特定犯罪所得。」所稱
    特定犯罪，依照同法第3條第2款，包含刑法第339條之罪。
    從而第14條第1項所規範之一般洗錢罪，必須有第3條規定之
    前置特定犯罪作為聯結，始能成立。同法第15條第1項則規
    定：「收受、持有或使用之財物或財產上利益，有下列情形
    之一，而無合理來源且與收入顯不相當者，處6月以上5年以
    下有期徒刑，得併科5,000,000元以下罰金：一、冒名或以
    假名向金融機構申請開立帳戶。二、以不正方法取得他人向
    金融機構申請開立之帳戶。三、規避第7條至第10條所定洗
    錢防制程序。」第15條之特殊洗錢罪，係在無法證明前置犯
    罪之特定不法所得，而未能依第14條之一般洗錢罪論處時，
    始予適用。倘能證明人頭帳戶內之資金係前置之特定犯罪所
    得，即應逕以一般洗錢罪論處，自無適用特殊洗錢罪之餘地
    。例如詐欺集團向被害人施用詐術後，為隱匿其詐欺所得財
    物之去向，而令被害人將其款項轉入該集團所持有、使用之
    人頭帳戶，並由該集團所屬之車手前往提領詐欺所得款項得
    逞，檢察官如能證明該帳戶內之資金係本案詐欺之特定犯罪
    所得，即已該當於洗錢防制法第14條第1項之一般洗錢罪；
    至若無法將人頭帳戶內可疑資金與本案詐欺犯罪聯結，而不
    該當第2條洗錢行為之要件，當無從依第14條第1項之一般洗
    錢罪論處，僅能論以第15條第1項之特殊洗錢罪。倘行為人
    意圖掩飾或隱匿特定犯罪所得來源，而將特定犯罪所得直接
    消費處分，甚或交予其他共同正犯，而由共同正犯以虛假交
    易外觀掩飾不法金流移動，即難認單純犯罪後處分贓物之行
    為，應仍構成第2條第1或2款之洗錢行為（最高法院108年度
    台上字第1744號判決意旨可資參照）。查被告係依「張智傑
    」之指示，持其所提供之彰銀帳戶、中信帳戶提款卡或臨櫃
    提領附表所示之款項而交付之，製造金流斷點，當屬洗錢防
    制法第2條第2款掩飾、隱匿特定犯罪所得去向之行為。是核
    被告所為，係犯刑法第339條第1項之詐欺取財罪、洗錢防制
    法第2條第2款、第14條第1項之一般洗錢罪。
  ㈡起訴意旨固認被告涉犯刑法第339條之4第1項第2款之3人以上
    共同犯詐欺取財罪嫌，雖有未洽，理由業如上述，然因起訴
    之犯罪事實與本院上開所認定之犯罪事實間，二者基本之社
    會事實同一，應依刑事訴訟法第300條之規定，予以變更起
    訴法條，且經本院當庭告知被告此變更之罪名，已足保障被
    告之防禦權，附此敘明。
  ㈢被告就上開犯行，與「張智傑」間，有犯意聯絡及行為分擔
    ，為共同正犯。
  ㈣被告就告訴人楊玉樹、黃子庭、黃思晴、莊翠錦之匯款，如
    附表所示多次接續提款之數舉動的部分，侵害同一法益（同
    一告訴人），各舉動之獨立性極為薄弱，依一般社會健全觀
    念，在時間差距上，難以強行分開，在刑法評價上，以視為
    數個舉動之接續施行，合為包括之一行為予以評價，較為合
    理，而應各依接續犯論以包括之一罪。
  ㈤按刑法第55條所定一行為而觸犯數罪名之想像競合犯，應從
    一重處斷，其規範意旨在於避免對於同一犯罪行為予以過度
    評價，所謂「同一行為」應指實行犯罪之行為完全或局部具
    有同一性而言。法律分別規定之數個不同犯罪，倘其實行犯
    罪之行為，彼此間完全或局部具有同一性而難以分割，應得
    依想像競合犯論擬（最高法院98年度台上字第1912號判決意
    旨參照）。查被告係持其所提供中信帳戶及彰銀帳戶之提款
    卡提領或以臨櫃提領匯入之詐欺款項，並交付前來取款之「
    張智傑」，而有掩飾、隱匿詐欺犯罪所得去向之洗錢犯行，
    其上開行為具行為局部之同一性，在法律上應評價為一行為
    較為合理，而屬一行為觸犯數罪名之想像競合犯，依刑法第
    55條前段之規定，均應從一重論以一般洗錢罪。
  ㈥被告就附表所示犯行，犯意各別，行為互殊，應予分論併罰
    。 
　㈦又被告在本院審理中，坦承由其持中信帳戶及彰銀帳戶之提
    款卡提領或以臨櫃方式提領附表所示之金額，再將所提領款
    項交付共犯「張智傑」，而自白其上開洗錢犯行，應依洗錢
    防制法第16條第2項規定，減輕其刑。
  ㈧爰審酌被告年輕體健，竟為圖私利擔任領取告訴人楊玉樹、
    黃子庭、黃思晴、莊翠錦遭詐騙後交付之款項，以獲取不當
    利益，且被告應知社會上以各種方式收取他人金融帳戶以為
    詐財之歪風猖獗，不法份子多以此詐得之帳戶資料製造資金
    斷點，造成警方追緝贓款或詐欺取財正犯之困難，政府及相
    關單位無不窮盡心力追查、防堵，被告竟仍為一己私利參與
    本件犯行，非僅對於受害民眾造成損害，對於社會治安亦有
    相當之危害性。惟審酌被告犯後終能坦承犯行，犯後態度尚
    可，且被告已賠償告訴人楊玉樹、黃子庭、黃思晴、莊翠錦
    所受損害等節，有本院110年度司刑移調字第121號調解筆錄
    、110年度司附民移調字第45號調解筆錄、110年度司刑移調
    字第122號調解筆錄、110年度司刑移調字第129號調解筆錄
    各1紙（見本院卷第129頁至第133頁、第137頁）存卷可參，
    足認被告有積極彌補其犯行肇生之損害，暨被告就讀大學之
    智識程度，現無業，現依靠家人提供金錢生活之經濟狀況，
    未婚，現與母親、姐姐同住之家庭生活狀況等一切情狀（見
    本院卷第178頁），各量處如附表所示之刑，並就併科罰金
    部分，均諭知罰金如易服勞役之折算標準。數罪併罰之定應
    執行之刑係一種特別的量刑過程，相較於刑法第57條所定科
    刑時應審酌之事項係對一般犯罪行為之裁量，定應執行刑之
    宣告，乃對犯罪行為人本身及所犯各罪之總檢視，除應考量
    行為人所犯數罪反應出之人格特性，並應權衡審酌行為人犯
    行之反社會性、刑罰適應性與整體刑法目的及相關刑事政策
    ，在量刑權之法律拘束性原則下，除依刑法第51條所定方法
    為量刑自由裁量權之外部界限外，並應受法秩序理念規範之
    比例原則、平等原則、責罰相當原則、重複評價禁止原則等
    自由裁量權之內部抽象價值要求界限之支配，使以輕重得宜
    ，罰當其責，俾符合法律授與裁量權之目的，兼顧刑罰衡平
    原則。爰秉此原則，綜衡卷存事證，就被告所犯本案4罪之
    犯罪類型均同，係於密接時、地所犯等情為整體評價，就本
    件所宣告刑，定其應執行刑如主文所示，並就併科罰金部分
    諭知易服勞役之折算標準。
　㈨本院除考量上情外，並參酌被告於本案發生前，未曾因故意
    犯罪受有期徒刑以上刑之宣告，有臺灣高等法院被告前案紀
    錄表存卷可按（見本院卷第5頁），茲念被告一時失慮，致
    犯本案，經此偵、審程序之教訓，當知所警惕，應無再犯之
    虞，故本院認對被告所宣告之刑，以暫不執行為適當，爰依
    刑法第74條第1項第1款規定，併予宣告緩刑2年。
四、沒收之諭知：
  ㈠按「犯罪所得，屬於犯罪行為人者，沒收之」、「前二項之
    沒收，於全部或一部不能沒收或不宜執行沒收時，追徵其價
    額」、「第一項及第二項之犯罪所得，包括違法行為所得、
    其變得之物或財產上利益及其孳息」、「犯罪所得已實際合
    法發還被害人者，不予宣告沒收或追徵」、「宣告前二條之
    沒收或追徵，有過苛之虞、欠缺刑法上之重要性、犯罪所得
    價值低微，或為維持受宣告人生活條件之必要者，得不宣告
    或酌減之。」刑法第38條之1第1項前段、第3項、第4項、第
    5項、第38條之2第2項分別定有明文。
　㈡經查，被告於本案所提領之款項，除留用9,000元外，餘款均
    已交付詐欺共犯「張智傑」乙節，業據被告於警詢及本院審
    理中供述在卷（見雲林地檢署110年度偵字第2775號偵查卷〈
    下稱偵卷〉第20頁；本院卷第175頁至第176頁），衡以卷內
    復無其他證據足以證明被告尚有其他報酬，堪認被告於本案
    之犯罪所得為9,000元，應依刑法第38條之1第1項前段規定
    宣告沒收，又因前開犯罪所得並未扣案，爰依同條第3項規
    定諭知於全部或一部不能沒收或不宜執行沒收時，追徵其價
    額。惟被告業與告訴人楊玉樹、黃子庭、黃思晴、莊翠錦均
    達成調解，並賠償共240,000元，且已履行賠償完畢乙情，
    業經認定如前，核屬已實際將犯罪所得發還告訴人楊玉樹、
    黃子庭、黃思晴、莊翠錦，依上述刑法第38條之1第5項規定
    ，不予宣告沒收或追徵。
五、附表編號２、３所示「匯款金額」欄被詐欺金額合計77,888元
    ，惟被告領取金額達107,000元，堪信被告於提領金額逾77,
    888元部分，至少尚與「張智傑」共同再犯1次詐欺及洗錢犯
    行，惟此部分未據檢察官提起公訴，基於不告不理之控訴原
    則，此部分不在本院審理範圍，併此敘明。
據上論斷，應依刑事訴訟法第273條之1第1項、第299條第1項前
段、第300條，洗錢防制法第2條第2款、第14條第1項、第16條第
2項，刑法第11條前段、第28條、第339條第1項、第55條、第42
條第3項、第51條第5款、第7款、第74條第1項第1款，刑法施行
法第1條之1第1項，判決如主文。
本案經檢察官葉喬鈞提起公訴，檢察官王輝興移送併辦，檢察官
蕭仕庸到庭執行職務。
中　　華　　民　　國　　110 　年　　11　　月　　19　　日
                  刑事第六庭  法  官   陳韋仁
以上正本證明與原本無異。
如不服本判決應於收受本判決後20日內向本院提出上訴書狀，上
訴書狀應敘述具體理由。上訴書狀未敘述上訴理由者，應於上訴
期間屆滿後20日內補提理由書狀於本院（均須按他造當事人之人
數附繕本）「切勿逕送上級法院」。
中　　華　　民　　國　　110 　年　　11　　月　　19　　日
                               書記官  陳映佐
附錄本案論罪科刑法條全文： 
洗錢防制法第2條
本法所稱洗錢，指下列行為：
一、意圖掩飾或隱匿特定犯罪所得來源，或使他人逃避刑事追訴
    ，而移轉或變更特定犯罪所得。
二、掩飾或隱匿特定犯罪所得之本質、來源、去向、所在、所有
    權、處分權或其他權益者。
三、收受、持有或使用他人之特定犯罪所得。

洗錢防制法第3條
本法所稱特定犯罪，指下列各款之罪：
一、最輕本刑為6月以上有期徒刑以上之刑之罪。
二、刑法第121條第1項、第123條、第201條之1第2項、第268條
    、第339條、第339條之3、第342條、第344條、第349條之罪
    。
三、懲治走私條例第2條第1項、第3條第1項之罪。
四、破產法第154條、第155條之罪。
五、商標法第95條、第96條之罪。
六、廢棄物清理法第45條第1項後段、第47條之罪。
七、稅捐稽徵法第41條、第42條及第43條第1項、第2項之罪。
八、政府採購法第87條第3項、第5項、第6項、第89條、第91條
    第1項、第3項之罪。
九、電子支付機構管理條例第44條第2項、第3項、第45條之罪。
十、證券交易法第172條第1項、第2項之罪。
十一、期貨交易法第113條第1項、第2項之罪。
十二、資恐防制法第8條、第9條之罪。
十三、本法第14條之罪。
　
洗錢防制法第14條
有第二條各款所列洗錢行為者，處7年以下有期徒刑，併科新臺
幣5百萬元以下罰金。
前項之未遂犯罰之。
前二項情形，不得科以超過其特定犯罪所定最重本刑之刑。
　
中華民國刑法第339 條第1 項（普通詐欺罪）
意圖為自己或第三人不法之所有，以詐術使人將本人或第三人之
物交付者，處5年以下有期徒刑、拘役或科或併科50萬元以下罰
金。

附表：被告之犯罪事實
編號 告訴人遭詐欺情形 匯入帳戶 匯款金額 提領時間、地點、金額 提領車手 罪名及宣告刑 １ 張智傑先後於110年1月12日下午2時30分許、110年1月13日上午9時56分許，撥打電話予告訴人楊玉樹，謊稱：係其外甥女，因急需資金周轉而向其借款云云，使告訴人楊玉樹陷於錯誤，而依張智傑之指示，於110年1月13日下午1時55分許，在新北市○○區○○路000號國泰世華銀行連城分行臨櫃匯款如附表編號１所示之金額。 彰銀帳戶 350,000元 ①110年1月13日下午2時7分許，在雲林縣○○鎮○○路00號之彰化銀行虎尾分行提領330,000元。 ②110年1月13日下午2時10分許，在上址彰化銀行虎尾分行自動櫃員機提領20,000元。  被吿 朱鈺萍共同犯洗錢防制法第十四條第一項之一般洗錢罪，處有期徒刑伍月，併科罰金新臺幣參萬元，罰金如易服勞役，以新臺幣壹仟元折算壹日。 ２ 張智傑先後於110年1月13日下午3時55分許、下午4時10分許，撥打電話予告訴人黃子庭，謊稱：其係昇恒昌、中國信託商業銀行客服人員，告訴人黃子庭因會員資料有誤，需支付10筆訂單價金30,000元，要取消訂單需操作自動櫃員機云云，使告訴人黃子庭陷於錯誤，而依張智傑之指示，於110年1月13日下午4時46分許，在嘉義市○區○○路000號郵局自動櫃員機匯款如附表編號２所示之金額。 中信帳戶 29,986元 ①110年1月13日下午5時4分許，在雲林縣○○鎮○○路0段000號之統一便利超商自動櫃員機提領77,000元。 ②110年1月13日下午5時33分許，在雲林縣○○鎮○○路000號之郵局自動櫃員機提領30,000元。 被吿 朱鈺萍共同犯洗錢防制法第十四條第一項之一般洗錢罪，處有期徒刑參月，併科罰金新臺幣壹萬元，罰金如易服勞役，以新臺幣壹仟元折算壹日。 ３ 張智傑先後於110年1月13日下午4時29分許、下午4時38分許，撥打電話予告訴人黃思晴，謊稱：其係昇恒昌、臺新商業銀行客服人員，告訴人黃思晴因重複下單，要取消訂單需操作網路銀行取消云云，使告訴人黃思晴陷於錯誤，而依張智傑之指示，於110年1月13日下午4時58分許，以網路銀行匯款如附表編號３所示之金額。 中信帳戶 47,902元 同上 被吿 朱鈺萍共同犯洗錢防制法第十四條第一項之一般洗錢罪，處有期徒刑肆月，併科罰金新臺幣貳萬元，罰金如易服勞役，以新臺幣壹仟元折算壹日。 ４ 張智傑先後於110年1月13日下午4時35分許、同日下午4時許，撥打電話予告訴人莊翠錦，謊稱：其係昇恒昌、臺北富邦銀行客服人員，告訴人莊翠錦因誤設為批發商而為批發訂單，要取消訂單需操作網路銀行取消云云，使告訴人莊翠錦陷於錯誤，而依張智傑之指示，於110年1月13日下午5時58分許，以網路銀行匯款如附表編號４所示之金額。 彰銀帳戶 49,987元 ①110年1月13日下午6時11分許，在雲林縣○○鎮○○路00號之全家便利超商自動櫃員機提領20,000元。 ②110年1月13日（起訴書誤載為109年9月2日，業經公訴人更正）下午6時12分許，在上址全家便利超商自動櫃員機提領20,000元。 ③110年1月13日（起訴書誤載為109年9月2日，業經公訴人更正）下午6時13分許，在上址全家便利超商自動櫃員機提領10,000元。 被吿 朱鈺萍共同犯洗錢防制法第十四條第一項之一般洗錢罪，處有期徒刑肆月，併科罰金新臺幣貳萬元，罰金如易服勞役，以新臺幣壹仟元折算壹日。